臺灣新竹地方法院民事簡易判決　　　　 94年度竹續簡字第1號
請　求　人
即原告　　　乙○○○
訴訟代理人　甲○○
相　對　人
即被告　　　丙○○
兼訴訟代理
人　　　　　丁○○
上列當事人間請求遷讓房屋等事件，原告於民國94年8月30日在
本院成立和解後，請求繼續審判，本院於民國94年10月11日辯論
終結，判決如下：
    主      文
請求駁回。
訴訟費用由請求人負擔。
    事實及理由
一、本件請求人主張：
（一）原告前於94年7月25日呈遞之起訴狀中，並無請求和解，
      開庭審理時，法官亦未宣示要原告與被告和解，對和解一
      事，原告不知情，不承認也不接受，請予另行審理。又被
      告丁○○等，應自94年7月20日起，依租賃契約之約定，
      按月賠償原告損害金新台幣（下同）125,000 元，並未按
      月給付原告，請求依法定利率計算利息，至租賃物遷讓及
      違約損害賠償金給付清償日止，不是到94年9月19日止。
（二）法官捨本契約第6條約定不用，改收7、8兩個月給付50000
      元損害賠償金，所謂之7、8兩個月給付50,000元，即等於
      每月應付之房租金額，那有實際的損害賠償金？又如何懲
      罰遏止不法惡徒蓄意無權占有之不法行為。原告訴諸法院
      ，就是要求法院依國家法律及本契約條款來制裁被告蓄意
      無權占有之不法行為，盼能懲罰遏止不法惡徒蓄意無權占
      有侵害他人之犯行。
（三）法官若依本契約第6條規定判決，對無權占用不法惡徒，
      不要催促，被告自會即時遷讓交還房屋給原告。本契約第
      6條，堪稱是保護善良人民、防範不法惡徒最好的條款，
      何以法官捨而不用，剝奪原告應有之正當權利。被告等應
      給付原告94年7、8月份之違約損害賠償金250,000元，且
      開庭審理時，早已超過94年7、8月之違約損害賠償日期，
      法官應判被告當庭給付7、8月之損害賠償金予原告，方為
      適當公平。為何要判被告遲延至94年9月19日以前始給付
      原告50,000元損害賠償，也未徵求原告同意，不合情理，
      至為不當，更不公平。且原告沒有請求和解，法官當庭也
      沒有宣示要原告與被告和解，對和解一事，原告不知情，
      不承認也不接受，因原告狀請判決，沒有請求和解。
（四）被告丁○○未於94年9月19日將無權占有原告之房屋交還
      原告，因原告及訴訟代理人於94年9月20日上午查看時發
      現被告丁○○等人仍舊住在系房屋內，原告當場向其收取
      9月份之違約損害賠償金未果，經拍照存證後，被告始於
      當日下午自郵局寄發內容不實之存證信函予原告，企圖逃
      避責任。次日原告及訴訟代理人再度前去查看時，被告丁
      ○○等人雖已不住在系爭房屋內，但未將房屋鑰匙及遙控
      器交還原告。原告復於94年9月22日以存證信函限被告於
      94年9月25日以前，將系爭房屋鑰匙交還，然至94年9月29
      日被告仍未交還房屋及鑰匙。為此聲明：（一）請求繼續
      審判。（二）被告應給付原告375,000元及自94年7月20日
      起至清償日止，按年息百分之5計算之利息。
二、被告則以：本件業已和解，伊已依照和解筆錄並依本院94年
    9月10日新院月94執曾字第6060號執行命令函，給付債權人
    莊傳雄、程桂華25,000元，水電費只剩9月份未付，伊願意
    當庭付給原告等語，資為抗辯。
三、本院之判斷：
（一）按法院不問訴訟程度如何，得隨時試行和解。受命法官或
      受託法官亦得為之；又和解成立者，與確定判決有同一之
      效力；和解有無效或得撤銷之原因者，當事人得請求繼續
      審判，民事訴訟法第377條第1項、第380條第1項、第2項
      定有明文；再訴訟上之和解，為私法上之法律行為，同時
      亦為訴訟法上之訴訟行為，即一面以就私法上之法律關係
      止息爭執為目的，而生私法上效果之法律行為，一面又以
      終結訴訟或訴訟之某爭點為目的，而生訴訟法效果之訴訟
      行為，兩者之間，實有合一不可分離之關係，故其行為如
      有私法上或訴訟法上無效或得撤銷之事由存在，不問何者
      ，均屬民事訴訟法第380條第2項所謂和解有無效或得撤銷
　　　之原因，當事人自得以之為請求繼續審判之理由。（最高
      法院43年台上字第1075號判例要旨參照）。
（二）查系爭和解係於94年8月30日在本院民事第二法庭成立，
      該和解筆錄之內容當庭交由兩造閱覽並向其朗讀後，雙方
      均表示無異議而成立，業據本院依職權調閱本院94年度竹
      簡字第754號民事卷宗核閱無訛，並有本院94年8月30日和
      解筆錄附卷可稽；再謂和解者，乃以當事人之合意，互相
      讓步，使訴訟或各種爭點終結之方法，且拋棄乃單方行為
      ，拋棄之表示一到達對方，即生效力；本件請求人即原告
      既於本院審理時與相對人即被告等達成協議，雙方各讓一
      步，而成立訴訟上和解，則原請求中違約金及利息之部分
      自在兩造磋商之範圍內，兩造既均對和解筆錄之內容表示
      無異議，是認系爭和解已合法成立，並與確定判決有同一
      之效力，本件和解筆錄中所為拋棄之意思表示，亦已到達
      對方而生拋棄之效力；請求人不得執兩造於訴訟上和解協
      商之內容即原來之違約金債權因系爭和解成立而消滅，據
      以主張系爭和解有無效之原因。至相對人於和解成立後，
      若有未依和解契約履行情形，聲請人自得持和解筆錄據以
      強制執行，亦非請求繼續審判之事由。此外，聲請人亦未
      提出任何證據以資證明系爭和解有其他無效或得撤銷之事
      由，揆諸上開說明，本件請求繼續審判，為無理由，應予
      駁回。又本件請求繼續審判既經駁回，即無就原訴訟及請
      求人追加違約金部分為審酌之餘地，附此敘明。
（三）本件判決事實已臻明確，兩造其餘攻擊防禦方法及舉證，
      核與本件判決結果無影響，爰不另一一論述，併此敘明。
四、據上論斷，本件原告之訴，為無理由，依民事訴訟法第436
    條第2項、第78條，判決如主文。
中　　華　　民　　國　　94　　年　　10　　月　　25　　日
                  新竹簡易庭    法　官　楊明箴
以上正本係照原本作成。
如對本判決上訴，須於判決送達後20日內向本院提出上訴狀。
中　　華　　民　　國　　94　　年　　10　　月　　25　　日
                                書記官　許麗汝
